臺灣高等法院臺中分院刑事判決
111年度上訴字第1582號

上  訴  人  
即  被  告  LE VAN DE(中文姓名：黎文提)




上列上訴人因傷害案件，不服臺灣臺中地方法院111年度訴字第7
62號中華民國111年5月20日第一審判決（起訴案號：臺灣臺中地
方檢察署111年度偵字第12980號），提起上訴，本院判決如下：
    主  文
原判決撤銷。
LE VAN DE犯傷害罪，處有期徒刑壹年。並於刑之執行完畢或赦
免後，驅逐出境。
    事  實
一、LE VAN DE與TRAN CONG NHAN（中文姓名：陳功仁）均為安
    鋒國際股份有限公司之員工，並均居住在臺中市○○區○○路0
    段000巷00號之員工宿舍。雙方於民國111年3月19日21時許
    ，在上開員工宿舍之餐廳內飲食喝酒，酒後因討論薪資問題
    發生口角爭執，TRAN CONG NHAN於爭執後即走出員工宿舍餐
    廳，詎LE VAN DE竟基於傷害之犯意，隨手拿起放置在一旁
    之水果刀1支，追出餐廳，持該水果刀刺向TRAN CONG NHAN
    左側胸壁，致TRAN CONG NHAN受有左側胸壁穿刺傷及橫膈穿
    刺傷合併血胸等傷害，LE VAN DE行兇後隨即持刀逃逸。嗣
    經警方據報前往現場處理，而循線查獲上情。
二、案經TRAN CONG NHAN訴由臺中市政府警察局烏日分局報告臺
    灣臺中地方檢察署檢察官偵查起訴。
    理  由
壹、證據能力之說明：
    本件認定事實所引用之卷內所有卷證資料（包含人證、物證
    、書證），並無證據證明係公務員違背法定程序所取得，與
    本案事實亦有自然之關連性，上訴人即被告LE VAN DE(以下
    稱被告)、檢察官於本案言詞辯論終結，均不爭執該等卷證
    之證據能力或曾提出關於證據能力之聲明異議，且卷內之傳
    聞書證，亦無刑事訴訟法第159條之4之顯有不可信之情況或
    其他不得作為證據之情形，本院認引為證據為適當，是依刑
    事訴訟法第159條之4、之5等規定，下述認定事實所引用之
    證據方法均有證據能力。
貳、認定犯罪事實所憑之證據及理由：
一、上開犯罪事實，業經被告於原審坦認不諱（見原審卷第22頁
    、第49頁、第59頁、第60頁），核與證人TRAN CONG NHAN、
    NGUYEN THI BPNG（阮氏平）、LE VAN CHI（黎文志）證述
    情節相符，並有中山醫學大學附設醫院診斷證明書、告訴人
    之傷勢照片、臺中市政府警察局勤務指揮中心受理110報案
    紀錄單、刑案現場照片、監視器錄影畫面翻拍照片、勘察採
    證照片、臺中市政府警察局烏日分局扣押筆錄及扣押物品目
    錄表在卷可稽（見他字卷第7至13頁、第23至57頁，偵卷第3
    3至51頁、第113至117頁），暨水果刀1支扣案可佐，而可認
    定。
二、被告嗣於本院審理時雖翻異前詞，辯稱：其平日與告訴人關
    係良好，案發當時係因告訴人揮手上來，其同時揮刀過去才
    造成告訴人受傷，其並無傷害告訴人之犯意等語。然查：被
    告因薪資問題與告訴人在宿舍餐廳發生口角爭執後，於告訴
    人無意再與其繼續爭執而步出餐廳之際，竟仍持鋒利水果刀
    自後追逐而出，而逕刺向告訴人左側胸壁，其傷害犯意至為
    明確，前述辯詞，顯不足採。
參、論罪之說明：　　
    核被告所為，係犯刑法第277條第1項之傷害罪。　　
肆、撤銷部分：　　
一、原審認被告犯罪事證明確，而予論罪科刑，固非無見。惟科
    刑判決旨在實現刑罰權之分配正義，故法院對有罪被告之科
    刑判決，應符合罪刑相當之原則，使輕重得宜，罰當其罪，
    以契合社會之法律感情，此所以刑法第57條明定科刑時應審
    酌一切情狀，尤應注意該條所列10款事項以為科刑輕重之標
    準，而該條第10款規定「犯罪後之態度」，自應包括犯人犯
    罪後因悔悟而力謀恢復原狀或賠償被害人之損害等情形在內
    。被告於原審判決後，已與告訴人成立民事上和解並履行完
    畢，此據告訴人於本院審理時到庭陳述明確（見本院卷第13
    0頁），原審未及審酌此部分對被告有利之量刑事實，自有
    未合。被告上訴以其與告訴人和解並賠償完畢，請求從輕量
    刑，為有理由，否認傷害故意，則無理由。原判決既有上開
    可議之處，自屬無可維持，應由本院予以撤銷改判。
二、爰以行為人責任為基礎，審酌被告因與告訴人討論薪資問題
    發生口角爭執，而為本案犯行，可見情緒管控不佳，且欠缺
    尊重他人身體法益之觀念，所為實值非難；持水果刀刺向告
    訴人之左側胸壁，致告訴人受有左側胸壁穿刺傷及橫膈穿刺
    傷合併血胸等傷害，犯罪手段及所致危害均非屬輕微；犯後
    已與告訴人達成和解並履行賠償責任完畢，態度尚可，且於
    本案前，在我國並無因犯罪經法院判決判處罪刑確定之前科
    紀錄，有臺灣高等法院被告前案紀錄表附卷可稽，素行尚佳
    ；告訴人於本院審理時表達願意原諒被告，並請求對被告從
    輕量刑之意見，暨被告自陳國中畢業、已婚、育有兩名子女
    之智識程度、家庭經濟狀況等一切情狀，量處如主文第2項
    所示之刑。
三、被告在我國犯罪而受有期徒刑以上刑之宣告，且係持刀傷人
    之暴力犯罪，對他人法益、社會秩序所生危害非輕，本院認
    其不宜繼續居留我國境內，爰依刑法第95條規定，併宣告被
    告應於刑之執行完畢或赦免後，驅逐出境。至於扣案之水果
    刀1支，雖係供被告持以刺傷告訴人所用之物，惟該水果刀1
    支並非被告所有，業經被告供述在卷（見原審卷第58頁），
    且非違禁物，爰不予宣告沒收，附此敘明。
據上論斷，應依刑事訴訟法第369條第1項前段、第364條、第299
條第1項前段，判決如主文。
本案經檢察官陳宜君提起公訴，檢察官林彥良到庭執行職務。
中　　華　　民　　國　　111 　年　　10　　月　　19　　日
        　　刑事第六庭    審判長法　官  吳  進  發
　　　　　　　　　　　　　　    法　官  許  冰  芬
 　　　　　　　　　　　 　　　  法　官  鍾  貴  堯     
　　　　　　　　　　　　　　　                      
以上正本證明與原本無異。     
如不服本判決應於收受送達後20日內向本院提出上訴書狀，其未
敘述上訴理由者，並得於提起上訴後20日內向本院補提理由書（
均須按他造當事人之人數附繕本）「切勿逕送上級法院」。因疫
情而遲誤不變期間，得向法院聲請回復原狀。

                                書記官  何  佳  錡
　　　　　　　　　　　　　　　　
中　　華　　民　　國　　111 　年　　10　　月　　19　　日